【裁判字號】    95,上訴,1047
【裁判日期】    950511
【裁判案由】    毒品危害防制條例
【裁判全文】
臺灣高等法院刑事判決                95年度上訴字第1047號
上  訴  人
即  被  告  甲○○
                    (現於臺灣臺北監獄臺北分監執行中)
上列上訴人因毒品危害防制條例案件，不服臺灣板橋地方法院95
年度訴字第130號，中華民國95年2月23日第一審判決（起訴案號
：臺灣板橋地方法院檢察署94年度毒偵字第7239號。併辦案號：
臺灣桃園地方法院檢察署94年度毒偵字第6374號），提起上訴，
及移送本院併辦 (臺灣板橋地方法院檢察署95年度毒偵字第2556
號），本院判決如下：
    主  文
原判決撤銷。
甲○○連續施用第一級毒品，累犯，處有期徒刑壹年。
    事  實
一、甲○○前因施用毒品案件，先後二度經原審法院裁定送觀察
    、勒戒後，均認無繼續施用毒品之傾向，而由臺灣板橋地方
    法院檢察署檢察官分別以八十八年度偵緝字第一二八九號、
    八十九年度毒偵緝字第三五０號為不起訴處分在案；其復因
    施用毒品，經原審法院裁定送強制戒治，於民國九十二年六
    月十三日停止強制戒治付保護管束，九十二年十二月二日保
    護管束期滿而執行強制戒治完畢，此次施用毒品犯行並經檢
    察官提起公訴，由本院以九十二年度上訴字第九三０號判處
    有期徒刑八月確定；其另因搶奪、贓物等案件，經原審法院
    以九十一年度訴字第一七二五號各判處有期徒刑一年、三月
    ，並定應執行刑有期徒刑一年二月確定，上開案件接續執行
    ，於九十三年十一月七日縮短刑期執行完畢。甲○○詎猶不
    知悔改，於前次強制戒治執行完畢後五年內，基於施用第一
    級毒品海洛因之概括犯意，自九十四年一月上旬某日起至同
    年八月二十日上午止、同年八月二十日下午十二時許，在臺
    北縣樹林市○○街○段四十八巷二號住處，以及臺北縣土城
    市○○路○段二二三之四號公司內、台北縣樹林市名園旅社
    第五一五號房等地，均以針筒注射之方式，連續施用海洛因
    多次，平均每三、四日施用乙次。嗣先於九十四年二月二十
    六日中午十二時二十二分許，因另涉竊盜案件經警通知到案
    說明，再於九十四年八月九日下午二時三分許，因另案通緝
    為警於臺北縣樹林市○○街○段二八三號前查獲，以及於九
    十四年八月二十一日下午八時四十分許，在台北縣樹林市○
    ○街○段二八三號為警查獲，均徵得其同意採尿送驗後，皆
    呈嗎啡陽性反應，始查悉上情。
二、案經臺北縣政府警察局樹林分局移送臺灣板橋地方法院檢察
    署檢察官偵查起訴，及由桃園縣政府警察局龜山分局移送臺
    灣桃園地方法院檢察署檢察官偵查後移送併辦，由台北縣政
    府警察局樹林分局移送臺灣板橋地方法院檢察署檢察官偵查
    後移送併辦。
    理  由
一、上揭事實，業據被告於警詢、偵查及原審準備程序、審理、
    本院審理時均自白不諱，其於九十四年二月二十六日、同年
    八月九日、同年八月二十一日三度為警查獲後採集之尿液檢
    體，分送臺灣尖端先進生計醫藥股份有限公司、臺灣檢驗科
    技股份有限公司以酵素免疫分析法初驗、氣相層析質譜儀法
    確認之結果，均呈嗎啡陽性反應，有該二公司分別於九十四
    年九月二十二日、同年九月二十八日、同年九月十五日出具
    之濫用藥物尿液檢驗報告三份及尿液代碼對照表二紙在卷可
    憑，足認被告上開自白與事實相符。又按海洛因係由嗎啡經
    化學合成之半人工合成品，其毒性倍於嗎啡，其施打或吸食
    後經人體代謝作用而分解成毒性較低之嗎啡，而於尿液中被
    檢測出，故吸食或施打海洛因者在尿液中均以嗎啡形態被檢
    測出，此為本院職務上已知之事項，佐以現今施毒者所施用
    之第一級毒品，多為海洛因，甚少或未見有施用嗎啡之常情
    ，益徵被告所施用之毒品，確為海洛因無訛。再者，被告前
    因施用毒品案件，先後二度經原審法院裁定送觀察、勒戒後
    ，均認無繼續施用毒品之傾向，而由臺灣板橋地方法院檢察
    署檢察官分別以八十八年度偵緝字第一二八九號、八十九年
    度毒偵緝字第三五０號為不起訴處分在案，其復因施用毒品
    ，經原審法院裁定送強制戒治，於九十二年六月十三日停止
    強制戒治付保護管束，九十二年十二月二日保護管束期滿而
    執行強制戒治完畢之事實，有本院被告前案紀錄表一份在卷
    可考。從而被告於前次強制戒治執行完畢後，五年內再犯施
    用第一級毒品罪，事證明確，其犯行堪予認定。
二、核被告所為，係犯毒品危害防制條例第十條第一項之施用第
    一級毒品罪。其為施用而持有海洛因之低度行為，為施用之
    高度行為所吸收，不另論罪。被告先後多次施用海洛因，時
    間緊接，所犯係構成要件相同之罪，顯係基於概括犯意為之
    ，為連續犯，應依法論以一罪，並加重其刑。又被告前因施
    用毒品案件，經本院以九十二年度上訴字第九三０號判處有
    期徒刑八月確定，復另因搶奪、贓物等案件，經原審法院以
    九十一年度訴字第一七二五號各判處有期徒刑一年、三月，
    並定應執行刑有期徒刑一年二月確定，上開案件接續執行，
    於九十三年十一月七日縮短刑期執行完畢之事實，有本院被
    告前案紀錄表一份附卷可考，其受有期徒刑之執行完畢，五
    年內再犯本件有期徒刑以上之罪，為累犯，應依法遞加重其
    刑。檢察官移送併辦意旨所指被告於九十四年二月二十六日
    為警採尿回溯二十六小時內某時之施用海洛因犯行，乃在起
    訴書所載之被告施用海洛因期間內，為起訴效力所及；另被
    告自九十四年八月十日起，至九十四年八月二十日上午、九
    十四年八月二十日下午十二時許施用海洛因犯行，雖未經檢
    察官提起公訴，因與起訴部分有連續犯之裁判上一罪關係，
    為起訴效力所及，本院均得併予審究。原審認被告事證明確
    ，予以論罪科刑，固非無見，惟原判決漏未審及為起訴效力
    所及之被告於九十四年八月二十日下午十二時許施用海洛因
    之犯行，自有未當，被告上訴認原審量刑過重，雖無理由，
    惟原審既有上述不當之處，應予撤銷改判。爰審酌被告前已
    因施用毒品案件，二度獲得不起訴處分之寬典，再因施用毒
    品犯行經法院論罪科刑並執行完畢，均猶不能遠離毒品，顯
    然漠視法令之禁制，惟坦承犯行之犯後態度等一切情狀，量
    處如主文第二項所示之刑。
據上論斷，應依刑事訴訟法第369條第1項前段、第364條、第299
條第1項前段，毒品危害防制條例第10條第1項，刑法第11條前段
、第56條、第47條，判決如主文。
本案經檢察官黃全祿到庭執行職務。
中    華    民    國    95    年    5     月    11    日
                  刑事第十二庭  審判長法  官  蔡永昌
                                      法  官  施俊堯
                                      法  官  張正亞
以上正本證明與原本無異。
如不服本判決，應於收受送達後十日內向本院提出上訴書狀，其
未敘述上訴之理由者並得於提起上訴後十日內向本院補提理由書
（均須按他造當事人之人數附繕本）。
                                      書記官  鄭信昱
中    華    民    國    95    年    5     月    11    日
附錄：本案論罪科刑法條全文
毒品危害防制條例第10條第1項
施用第一級毒品者，處 6 月以上 5 年以下有期徒刑。
施用第二級毒品者，處 3 年以下有期徒刑。


司法院資訊處製作；財團法人民間司法改革基金會備份。
